【裁判字號】    97,易,2672
【裁判日期】    970930
【裁判案由】    毒品危害防制條例
【裁判全文】
臺灣臺北地方法院刑事判決              97年度易字第2672號
公  訴  人  臺灣臺北地方法院檢察署檢察官
被      告  甲○○
                    （現另案於臺灣臺北監獄臺北分監執行中
上列被告因違反毒品危害防制條例案件，經檢察官提起公訴（97
年度毒偵字第2662號），被告於準備程序進行中，就被訴犯罪事
實為有罪之陳述，本院依簡式審判程序審理，判決如下：
    主  文
甲○○施用第二級毒品，累犯，處有期徒刑陸月，如易科罰金，
以新臺幣壹仟元折算壹日。
    事  實
一、甲○○前於民國92年間因施用毒品案件，先經依臺灣士林地
    方法院（下稱士林地院）92年度毒聲字第232號刑事裁定送
    勒戒處所觀察、勒戒後，認無繼續施用毒品傾向而於92年3
    月27日執行完畢釋放出所，並由臺灣士林地方法院檢察署（
    下稱士林地檢署）檢察官以92年度毒偵字第293號為不起訴
    處分確定；復於93年間因施用毒品案件，除經依臺灣桃園地
    方法院（下稱桃園地院）92年度毒偵字第2914號刑事裁定送
    勒戒處所觀察、勒戒後，認有繼續施用毒品傾向，因93年間
    毒品危害防制條例修正，不再執行其強制戒治部分而於93年
    5月28日執行完畢釋放出所外，並經桃園地院以93年度桃簡
    字第979號刑事簡易判決處有期徒刑4月，且得易科罰金確定
    ，嗣於94年5月11日因縮刑期滿執行完畢，94年5月12日出監
    （於本案構成累犯）；再於95年間因施用毒品案件，經臺灣
    板橋地方法院以95年度易字第2094號刑事判決處有期徒刑5
    月，並得易科罰金確定，嗣於97年1月24日因易科罰金執行
    完畢出監；又因違反毒品危害防制條例案件，經臺灣板橋地
    方法院於97年7月11日以97年度易字第878號判處有期徒刑5
    月；再因違反毒品危害防制條例案件，經臺灣士林地方法院
    於97年7月25日以97年度簡字第467號刑事簡易判決判處有期
    徒刑6月減為3月。另於96年間因施用毒品案件，經士林地院
    以96年度訴緝字第74號刑事判決處有期徒刑7月、6月，並定
    應執行有期徒刑1年，嗣經上訴後，由臺灣高等法院以97年
    度上訴字第1182號刑事判決駁回上訴確定（現在監執行中）
    。詎其仍不知悔改，猶於觀察、勒戒執行完畢釋放後5年內
    ，基於施用第二級毒品甲基安非他命之犯意，於97年6月13
    日22時許，在臺北市○○○路加油站廁所內，施用第2級毒
    品甲基安非他命1次；嗣於同年月15日凌晨4時許，在臺北縣
    三重市○○路47號前為警查獲，且經警採集其尿液送驗結果
    呈安非他命、甲基安非他命陽性反應，始查悉上情。
二、案經臺北縣政府警察局三重分局報告臺灣臺北地方法院檢察
    署檢察官偵查起訴。
    理  由
一、上揭犯罪事實，業據被告甲○○於警詢及本院訊問時自白不
    諱（詳偵卷第3頁至第5頁及本院卷第22頁背面），且被告於
    前開被查獲時間採集之尿液經送驗，結果呈安非他命、甲基
    安非他命之陽性反應乙節，有臺灣檢驗科技股份有限公司出
    具之報告編號：CH/2008/60376之濫用藥物檢驗報告及臺北
    縣政府警察局三重分局查獲毒品案件被移送者姓名、代碼對
    照表各1份（詳見偵查卷第6及7頁）在卷可稽，足以佐證被
    告上開任意性自白與事實相符，堪予採信。而被告有如上犯
    罪事實所載執行觀察、勒戒之情形，有臺灣高等法院被告前
    案紀錄表在卷可稽，被告於前受觀察、勒戒執行完畢後，五
    年以內再犯本案施用毒品犯行，亦堪採認，為此被告確有於
    上揭時、地有施用第2級毒品甲基安非他命1次之行為，事證
    明確，被告犯行，洵堪認定，應予依法論科。
二、查甲基安非他命，依毒品危害防制條例第2條第2項第2款規
    定，屬第2級毒品。核被告所為係犯毒品危害防制條例第10
    條第2項之施用第2級毒品罪。其施用前持有第2級毒品甲基
    安非他命之行為，既意在供己施用，其持有之低度行為應為
    施用之高度行為吸收，不另論罪。又被告有如上犯罪事實所
    示之犯罪前科紀錄及徒刑執行情形，此有臺灣高等法院被告
    前案紀錄表在卷可按，其於前開有期徒刑執行完畢後，5年
    內故意再犯本件有期徒刑以上之罪，為累犯，依刑法第47條
    第1項規定，加重其刑。爰審酌被告前因施用毒品案件，業
    經2次觀察、勒戒，卻未能把握自新機會，澈底戒除施用毒
    品之惡習，仍一再施用足以導致人體機能發生依賴性、成癮
    性及抗藥性等障礙之第2級毒品甲基安非他命，足徵其沾染
    毒品甚深，戕害自身健康，漠視法令禁制，顯未見悔改之意
    ，惟能坦承犯行，犯後態度尚佳，暨其犯罪動機、手段、本
    次施用毒品次數僅1次等一切情狀，量處如主文所示之刑，
    併諭知易科罰金之折算標準。
據上論斷，應依刑事訴訟法第273條之1第1項、第299條第1項前
段，毒品危害防制條例第10條第2項，刑法第11條前段、第47條
第1項、第41條第1項前段，判決如主文。
本案經檢察官申心蓓到庭執行職務。
中    華    民    國    97    年    9     月    30    日
                  刑事第十三庭  法  官  張文俊
以上正本證明與原本無異。
如不服本判決，應於判決送達後10日內，向本院提出上訴書狀，
且上訴書狀應敘述具體理由，而上訴書狀未敘述上訴理由者，應
於上訴期間（即自收受判決書之翌日起算10日）屆滿後20日內補
提理由書。
                                書記官  陳鳳瀴
中    華    民    國    97    年    9     月    30    日
附錄本案論罪科刑之法律條文：
毒品危害防制條例第10條第2項：
施用第二級毒品者，處3年以下有期徒刑。


司法院資訊處製作；財團法人民間司法改革基金會備份。
